台灣台中地方法院刑事判決　　　　　　　　　　　九十三年度豐簡上字第六五五號
　　上　訴　人　甲○○
　　即　被　告
右上訴人因家庭暴力防治法之傷害案件，不服本院豐原簡易庭中華民國九十三年十月
三十日九十三年度豐簡字第六二六號第一審刑事簡易判決（聲請簡易判決處刑案號：
台灣台中地方法院檢察署九十三年度偵字第一一三八七號），提起上訴，本院管轄之
第二審合議庭判決如左：
    主  文
上訴駁回。
    犯罪事實及理由
一、犯罪事實：甲○○係丁○○之夫，二人間具家庭暴力防制法第三條第一款所定之
    家庭成員關係。甲○○於民國九十三年二月十九日二十二時許，在台中縣潭子鄉
    ○○街八三巷十三號五樓住處，因不滿丁○○質問其為何無故毀損電話之事（毀
    損部分業經撤回告訴，另為不起訴處分），而與丁○○發生口角，竟基於傷害人
    身體之犯意，徒手掌摑丁○○之臉部，致丁○○因而受有頭部外傷合併腦水腫、
    臉部及左側顳顎關節挫傷、雙眼眼瞼挫傷等傷害。案經丁○○訴由台中縣警察局
    豐原分局報請台灣台中地方法院檢察署檢察官偵查後，聲請簡易判決處刑。
二、訊據被告甲○○固坦承於前揭時、地以手掌掌摑丁○○，致告訴人丁○○受有臉
    部傷害等事實，惟矢口否認其餘傷害犯行，辯稱：告訴人所受頭部外傷合併腦水
    腫及左側顳顎關節挫傷、雙眼眼瞼挫傷等傷害，非伊掌摑所致云云。經查：
（一）右揭犯罪事實，業據證人即告訴人丁○○於警詢指訴甚詳，並有行政院衛生署
      豐原醫院（下稱豐原醫院）出具之診斷證明書三紙在卷可稽。
（二）被告於本院供稱：本案事發後，伊曾離開前揭住處外出買煙，嗣伊返家後，距
      本案事發後約一、二小時，告訴人即報警並由救護車送醫等語（本院卷第四十
      一頁），又證人即被告及告訴人之女乙○○、丙○○於本院均證稱：被告前揭
      離家外出之期間，告訴人並無何自虐之行為等語（本院卷第四十五、四十九頁
      ），再告訴人於九十三年二月二十日由一一九救護車送至豐原醫院，主訴當日
      被打，當日即住院，同日之理學檢查顯示其右頭部血腫，兩側眼窩瘀血，左手
      腕疼痛，經住院觀察治療，應屬新傷等情，亦有豐原醫院九十三年十二月二十
      日豐醫歷字第○九三○○○八九五八號函及告訴人病歷影本一份在卷可按，從
      而告訴人於本案事發後迨至送醫期間，既未有何自虐之行為，且其前揭傷害均
      係屬新傷，自堪認告訴人所受前揭傷害確係因被告之毆打所致，被告所辯顯不
      足採，本案事證明確，被告犯行堪以認定。
三、被告與告訴人係夫妻，具有家庭暴力防治法第三條第一款所定之家庭成員關係。
    核被告所為，係犯刑法第二百七十七條第一項之傷害罪，屬家庭暴力防治法第二
    條第二項之家庭暴力罪。告訴人固於本院審理中表明撤回告訴之意，惟告訴乃論
    之罪，告訴人僅於第一審辯論終結前，得撤回其告訴，刑事訴訟法第二百三十八
    條第一項定有明文，是告訴人於本院上訴審（即第二審）審理中之撤回告訴，自
    不生撤回告訴之效力。又被告於本院審理中稱：「（救護車載你太太去醫院急救
    期間，你有無去探視？）沒有」、「（什麼原因沒有去探視你太太？）我覺得這
    是家常便飯，她常搞這些有的沒有的事，以前也常常鬧自殺，後來我將家裡的延
    長線剪掉後，她才沒有再鬧自殺，所以我認為這是家常便飯，所以沒有去看她」
    等語，足徵被告之觀念偏差，以家庭糾紛合理化其犯罪行為，又於本院審理中偏
    執己見，否認部分犯行，徒耗司法資源，如對被告更以輕刑或緩刑之諭知，不足
    預防被告再犯，是雖告訴人已撤回告訴，亦不宜為較輕之量刑或為緩刑之諭知，
    從而原審依刑法第二百七十七條第一項，第四十一條第一項前段，罰金罰鍰提高
    標準條例第一條前段、第二條，判處被告拘役五十日，如易科罰金，以三百元折
    算一日，其認事用法及量刑均無不當，被告上訴理由猶執前詞指摘原判決不當為
    無理由，應予駁回。
據上論斷，應依刑事訴訟法第四百五十五條之一第三項、第三百六十八條，判決如主
文。
中      華      民      國      九十三      年     十二  月   三十一    日
                                台灣台中地方法院刑事第二庭
                                    審判長法  官   蔡  名  曜
                                          法  官   蔡  美  華
                                          法  官   郭  書  豪
右正本證明與原本無異。
本件不得上訴。
                                          書記官
中      華      民      國      九十三      年     十二  月   三十一    日
附錄本案論罪科刑法條全文：
刑法第二百七十七條第一項
傷害人之身體或健康者，處三年以下有期徒刑、拘役或一千元以下罰金。
